臺灣板橋地方法院刑事判決　　　　　　　　94年度訴字第66號
公　訴　人　臺灣板橋地方法院檢察署檢察官
被　　　告　甲○○
 　　　　 　乙○○
　　　　　　丁○○
上　一　人
選任辯護人　成介之律師
　　　　　　徐秀蘭律師
上列被告因詐欺等案件，經檢察官提起公訴（九十三年度偵字第
七一九○號、第一二九五四號），本院判決如下：
    主  文
乙○○、甲○○、丁○○共同連續行使偽造之信用卡，乙○○處
有期徒刑貳年，甲○○、丁○○均處有期徒刑壹年肆月。
如附表二編號一至二六、二八及二九所示使用之偽造信用卡（即
卡號如附表一編號一、二、四、六、七、九、十、十一、十二、
十三、十四、十六、十七、十八所示之偽造信用卡，確實數量不
詳），扣案之偽造信用卡參張（卡號如附表一編號十五、十七及
十八），扣案國內發卡銀行卡號一覽表貳紙，扣案如附表一編號
十五、十七、十八所示信用卡背面偽造之署名「王立新」各壹枚
，卡號如附表一編號一、二、四、六、七、九、十、十一、十二
、十三、十四、十六、十七、十八等卡號之偽造信用卡背面持卡
人簽名欄偽造之「丙○○」、「李榮泉」、「方進安」、「申欽
火」、「吳南輝」、「潘林郎」、「陳振棋」及「方志安」之署
名各壹枚，於信用卡簽帳單上偽造如附表二「偽簽姓名」欄所示
之署名各壹枚，偽造丙○○國民身分證上偽造之「內政部印」公
印文壹枚及其上貼用之甲○○相片壹幀，均沒收之。
    事  實
一、甲○○前因違反槍砲彈藥刀械管制條例案件，經臺灣彰化地
    方法院以九十二年度簡字第十七號判處有期徒刑一年三月，
    併科罰金新臺幣（下同）三萬元，緩刑三年，於民國九十二
    年四月二十八日判決確定，現仍在緩刑期中。乙○○（原名
    李憲忠，九十三年四月二十三日更名）前因行使偽造信用卡
    之偽造文書案件，經臺灣臺北地方法院於九十年十二月十一
    日以九十年度簡字第三九八五號判處有期徒刑一年，緩刑三
    年確定，緩刑期滿未經撤銷。丁○○前因恐嚇案件，經臺灣
    臺北地方法院以七十一年度易字第二七九號判處罰金一百元
    確定；復因過失傷害案件，經同法院以七十九年度交訴字第
    一一三號判處有期徒刑四月確定，於七十九年十月十二日易
    科罰金執行完畢。（以上均不構成累犯）。
二、甲○○、乙○○、丁○○及姓名年籍不詳綽號「阿呆」、「
    阿宏」等數名成年男子，謀以使用偽造之信用卡向特約商店
    購物詐財，且慮及使用偽造國內銀行核發之信用卡易因發卡
    銀行及時以電話或簡訊等方式查證而遭查獲，渠等乃基於行
    使偽造信用卡及行使偽造私文書之概括犯意聯絡，自九十三
    年二月二十八日起，意圖供行使之用而連續自「阿呆」、「
    阿宏」處收受卡號如附表一編號一、二、四、六、七、九、
    十、十一、十二、十三、十四、十五、十六、十七、十八所
    示之偽造外國銀行核發信用卡（數量不詳），再分別推由甲○○、乙○○、丁○○、「阿呆」及其他數名成年男子，以
    單獨一人或共同數人之方式持往信用卡特約商店購買物品，
    於結帳時將該等偽造之信用卡交予結帳人員而行使之，佯為
    真正持卡人簽帳消費，並在結帳人員繕打交付之簽帳單存根
    聯持卡人簽名欄上偽簽持卡人之署名乙枚，以為「持卡人同
    意依照信用卡使用約定，一經使用或訂購物品均應按所示之
    全部金額，付款予發卡銀行」用意之證明，而偽造該等簽帳
    單，並交還結帳人員而行使該簽帳單簽帳購物，使該結帳人
    員陷於錯誤，而將所選購之物品及簽帳單顧客收執聯（其上
    依現行交易流程持卡人無庸簽名，亦無複寫之簽名）交付之
    ，而詐得所購物品，另發卡銀行亦因其行使偽造信用卡及簽
    帳單誤認係真正持卡人消費而代為墊付簽帳款，並足以生損
    害於社會交易秩序，得手後即將詐得之物品交付予「阿呆」
    等人，並領取每次一千元至三千元不等之報酬，或自行變賣
    得現，各筆交易之行為時間、使用之偽造信用卡、簽帳單上
    偽簽持卡人之簽名、出面冒刷之人、冒刷金額及詐購物品與
    特約商店等詳如附表二所示。惟其中如附表二編號二、十八
    、二五、二六之四次交易因特約商店人員將偽造之信用卡使
    用刷卡機向信用卡中心請求授權時，因信用卡中心拒絕交易
    而未受核准，致交易未完成而未詐得物品，亦未在簽帳單上
    偽造署名。又乙○○於收受卡號如附表一編號一、十五、十
    七、十八之偽造信用卡時，及甲○○於收受卡號如附表一編
    號一、二、六、十一、十三、十四、十六、十七之偽造信用
    卡時，因該等偽造信用卡背面尚無持卡人簽名而無法供交易
    使用，乃在該等偽造信用卡背面持卡人簽名欄偽造「王立新
    」、「丙○○」、「李榮泉」、「方進安」、「申欽火」及
    「吳南輝」、「潘林郎」、「陳振棋」及「方志安」等署名
    ，足以生損害於社會交易秩序、真正持卡人及發卡銀行。另
    甲○○尚與「阿呆」基於共同犯意之聯絡，為便利冒刷偽造
    信用卡之目的，由「阿呆」先於九十三年二月中旬前某時之
    不詳時地，偽造丙○○國民身分證（不含相片），並於其上
    偽造「內政部印」之公印文後，甲○○再於九十三年二月中
    旬某日，在臺北市某處提供自己之相片交予「阿呆」，由阿
    呆當場將該相片貼在所偽造丙○○國民身分證而完成偽造，
    足生損害於丙○○及戶政機關對於身分管理之正確性，並由
    甲○○於如附表二編號二二、二五所示持用偽造信用卡詐購
    物品時，向特約商店人員提示上開偽造之國民身分證偽為丙○○本人消費而行使之。嗣於九十三年四月六日十七時十六
    分許，乙○○、甲○○及丁○○三人共同駕車前往位於臺北
    縣中和市○○街四號之仙仙茶行以相同手法詐購物品，推由
    乙○○、甲○○入內購物，丁○○則在店外之車內等候應變
    （即附表二編號二七之交易），甫得手離去後，仙仙茶行負
    責人庚○○接獲聯合信用卡中心通知適才交易之信用卡係屬
    偽造，乃立即報警處理，警獲報後循線於同日十七時五十分
    在臺北縣中和市○○街與景新街口附近查獲乙○○、甲○○
    及丁○○三人，並於乙○○身上扣得如附表一編號十五、十
    七、十八之偽造信用卡三張（背面均經乙○○偽簽「王立新
    」署名各乙枚）與向仙仙茶行詐購之茶葉，於丁○○身上起
    獲如附表二編號十一、十二所示之簽帳單顧客收執聯各乙紙
    與其所撰欲購物品清單二紙，自乙○○及丁○○身上起出國
    內發卡銀行卡號一覽表各乙紙，及自甲○○身上起出富幫電
    器有限公司（即附表二編號二五之特約商店）之名片乙紙。
三、案經臺北縣政府警察局中和分局報告臺灣板橋地方法院檢察
    署檢察官偵查起訴。
    理  由
一、有罪部分：
  (一)犯罪事實之認定：訊之被告乙○○對於在向「阿呆」收受卡
    號如附表一編號十五、十七及十八之偽造信用卡背面簽名，
    並持其中如表一編號十八之信用卡為如附表二編號二七詐購
    商品行為之事實，及查獲時自其身上扣得如附表一編號十五
    、十七、十八之偽造信用卡三張、向仙仙茶行詐購之茶葉及
    國內發卡銀行卡號一覽表乙紙等情，坦認不諱；被告甲○○
    對於在向「阿呆」收受卡號如附表一編號一、二、六、九、
    十一、十三、十四、十六、十七等卡號之偽造信用卡背面簽
    名，並持以為如附表二編號二、四、五、七、八、九、十四
    、十八、十九、二二、二四、二五、二七及二九等詐購商品
    行為之行為，與提供自己相片推由「阿呆」偽造丙○○國民
    身分證及其上「內政部印」公印文，並於為如附表二編號二
    二、二五詐購物品行為時作為持卡人身分證明之行使之事實
    ，及查獲時自其身上起獲富幫電器有限公司之名片乙紙等情
    ，亦自承明確；被告丁○○對於向「阿宏」收受偽造信用卡
    後，持以為如附表二編號三、十一及十二等詐購商品行為之
    事實，及查獲時自其身上起出如附表二編號十一、十二所示
    之簽帳單顧客收執聯各乙紙、其所撰寫欲購物品清單二紙與
    國內發卡銀行卡號一覽表等情，亦是認無訛明確。惟被告三
    人均矢口否認有何其他犯行，被告乙○○辯以只有冒刷如附
    表二編號二七所示之交易乙次，且未曾與其他被告共同冒刷
    信用卡，所使用之信用卡係於九十三年四月六日甫透過被告
    甲○○之聯絡而向「阿呆」以一萬五千元之價格購得三張，
    欲用以購物變賣求現，且因慮及使用偽造國內銀行核發之信
    用卡易因發卡銀行及時以電話或簡訊等方式查證而遭查獲，
    乃均購買外國銀行核發卡號之偽造信用卡云云；被告甲○○
    則辯稱並無伊所承認部分以外之冒刷行為，所使用之偽造信
    用卡係由「阿呆」交付，依其指示簽名並持往特約商店消費
    購物，購得物品交予「阿呆」，每次可得一千元至三千元不
    之報酬云云；另被告丁○○則以並無伊所承認部分以外之冒
    刷行為，亦未曾與其他二名被告共同冒刷消費，所使用之偽
    造信用卡係於九十三年三月一日中午在臺北市○○○路與南
    京東路口，以五千元之價格向「阿宏」購得兩張，欲用以購
    物變賣求現，而九十四年四月十六日係因欲前往其胞妹住處
    而搭乘被告乙○○之便車，途中被告乙○○與甲○○下車購
    買茶葉，伊遂在車上等候，並不知其二人係使用偽造信用卡
    冒刷云云，資為置辯。經查：
    1.被告乙○○向年籍不詳綽號「阿呆」之成年男子購買卡號
      如附表一編號十五、十七及十八之偽造信用卡後，在其上
      冒簽「王立新」署名，並持其中卡號如附表一編號十八之
      偽造信用卡冒刷而為如附表二編號二七交易之行為；被告
      甲○○自「阿呆」收受卡號如附表一編號一、二、六、九
      、十一、十三、十四、十六、十七等卡號之偽造信用卡背
      面簽名，並持以冒刷而為如附表二編號二、四、五、七、
      八、九、十四、十八、十九、二二、二四、二五、二七及
      二九等詐購商品行為之行為，與提供自己相片推由「阿呆
      」偽造丙○○國民身分證及其上「內政部印」之公印文，
      並於為如附表二編號二二、二五詐購物品行為時作為持卡
      人身分證明之行使之事實；被告丁○○對於向「阿宏」收
      受偽造信用卡後，持以冒刷而為如附表二編號三、十一及
      十二等詐購商品行為之事實，以上均業據被告三人分別自
      白不諱明確，核與證人即特約商店人員癸○○、壬○○、
      林承澤、林慧青、庚○○、李惠玲、辛○○、分別於警詢
      、偵查及本院審理中證述遭人使用偽造信用卡冒刷購物之
      情節合致，並有扣案卡號如附表一編號十五、十七及十八
      之偽造信用卡三張、如附表二編號三、六、八至十七、十
      九至二四、二七至二九之簽帳單商店存根聯或顧客收執聯
      （其中附表二編號二五富幫電器有限公司之簽帳單因交易
      未核准而未使用）、富幫電器有限公司所提被告甲○○購
      買商品時由該店依其提交之偽造丙○○國民身分證年籍資
      料填載之商品保證書、仙仙茶行負責人庚○○出具之贓物
      認領保管單、財團法人聯合信用卡處理中心九十三年七月
      二日聯卡商管字第二六五號函及所附刷卡消費使用紀錄、
      華南商業銀行九十三年七月十四日九三信卡風字第二二二
      號函與所附特約商店資料、香港商上海匯豐銀行九十三年
      七月九日九三港匯銀卡字第○四二五五號函與所附特約商
      店資料、聯邦商業銀行九十三年七月二十九日九三聯信卡
      字第○二一九號函附信用卡交易紀錄、中國信託商業銀行
      特約商店撥款明細表、聯合信用卡處理中心報表、行快科
      技股份有限公司交易明細表、被告甲○○於為如附表二編
      號二二交易時提交特約商店行使而為該店影存之貼有其相
      片偽造丙○○國民身分證影本、萬事達卡國際組織臺北辦
      事處九十四年三月三十日九十四萬臺公字第○○九號函與
      所附信用卡資料、美商維信國際威士卡服份有限公司臺灣
      分公司九十四年五月十六日函與所附信用卡資料，及扣案
      自被告乙○○身上起獲如附表一編號十五、十七、十八之
      偽造信用卡三張（背面均經乙○○偽簽「王立新」署名各
      乙枚）、自被告乙○○身上起獲之國內發卡銀行卡號一覽
      表乙紙、自被告甲○○身上起獲之富幫電器有限公司名片
      乙紙等可為佐證，堪信被告三人上開自白應與事實相符，
      此部分事實足以認定。
    2.如附表二編號十三、十五至十七（特約商店為行快科技股
      份有限公司）及二一（特約商店為明展通訊企業社）等冒
      刷信用卡之交易，雖非被告甲○○所親為。惟附表二編號
      十三至十七之信用卡交易，係被告與「阿呆」及其他數名
      年籍不詳成年男子共同前往行快科技股份有限公司分散數
      次消費，並由分別由其中一人出面持偽造信用卡簽帳，其
      中附表二編號十四之交易係由被告甲○○出面刷卡，而附
      表二編號十三、十五至十七之交易則由「阿呆」及其他同
      行之男子出面所為，各筆交易之行為時間、使用之偽造信
      用卡、簽帳單上偽簽持卡人之簽名、出面冒刷之人、冒刷
      金額及詐購物品與特約商店等詳如附表二編號十三、十五
      至十七所示；另附表二編號二一之交易係被告甲○○與「
      阿呆」共同前往明展通訊企業社分散消費，由「阿呆」出
      面持偽造信用卡簽帳，其交易之行為時間、使用之偽造信
      用卡、簽帳單上偽簽持卡人之簽名、冒刷金額及詐購物品
      與特約商店等詳如附表二編號二一，被告甲○○則就如附
      表編號二二所示之交易出面持偽造信用卡冒刷購物，此均
      經被告甲○○於本院審理中自白明確無訛，核與證人即特
      約商店人員壬○○、辛○○分別於警詢、偵查及本院審理
      中之證述合致。此外復有卷附上開交易之簽帳單、行快科
      技股份有限公司交易明細表、財團法人聯合信用卡處理中
      心九十三年七月二日聯卡商管字第二六五號函及所附刷卡
      消費使用紀錄等可資佐證，堪認如附表二編號十三至至十
      七及二一、二二等等冒刷信用卡之交易，係被告甲○○基
      於與「阿呆」及其他年籍不詳男子間之共同犯意聯絡，依
      其等犯罪計劃之分工推由其中一人出面冒刷所為。又雖證
      人即行快科技股份有限公司人員壬○○於警詢、偵查及本
      院審理中指證被告丁○○亦到場出面參與如附表二編號十
      三至十七之交易，惟被告丁○○堅詞否認，而證人壬○○
      於本院審理時對被告丁○○是否確係當時持偽卡交易之其
      中一員已無印象，且其於警詢及偵查中固曾兩度指認丁○○為當日前來交易之其中一人，惟其當時僅係就警察及檢
      察官提供卷附之相片指認，此指認之程序實過於簡略，無
      法排除證人係因相片與本人實際觀感之差異而誤認，或因
      此單一對象指認過程中可能發生之實質暗示作用而為指認
      ，在別無其他明確事證可為佐參之情形下，尚不能遽認被
      告丁○○亦有到場出面參與如附表二編號十三至十七之交
      易，附此說明。
    3.被告乙○○雖否認附表二編號一所示之交易（特約商店為
      今日書局）係其所為，惟被告確持偽造之信用卡為如附表
      二編號一所示之交易乙節，業經證人即當日出面接受被告
      乙○○刷卡交易之今日書局人員己○○○於警詢、偵查及
      本院審理中結證在卷。被告乙○○雖矢口否認，辯稱當時
      髮型、服飾均與證人己○○○所述不同云云。惟證人己○○○於本院審理中能詳確說明當日所見被告乙○○臉型、
      體格、服飾、選購及刷卡過程等情形，足見其對當日遭人
      持偽卡交易之狀況記憶深刻；且其於偵查中亦曾指認被告
      乙○○即為當日到場持偽卡交易之人，指認之方式係由檢
      察官安排包括被告乙○○、甲○○及其他與本案無關人員
      在內之四人進入指認室，並詢問在單面鏡後之證人己○○○可否指出持偽卡消費之人為何，經其明確指認為當時編
      號四號之被告乙○○，並說明所憑以指認之緣由（參九十
      三年度偵字第七一九○號偵查卷第二○六頁正面及背面）
      ，此指認過程應可排除因相片與本人實際觀感之差異而誤
      認，或因單一對象指認過程中可能發生之實質暗示作用而
      為指認等錯認之情形，堪認證人己○○○所為之指述應與
      事實相符而可採信。此外並有卷附簽帳單乙紙及財團法人
      聯合信用卡處理中心九十三年七月二日聯卡商管字第二六
      五號函及所附刷卡消費使用紀錄等可資佐證，是以附表二
      編號一所示之交易係被告乙○○到場出面所為之事實，亦
      足認定。
    4.被告丁○○、甲○○雖否認有如附表二編號二十（特約商
      店為東晟運動器材有限公司）所示持偽卡交易之行為，惟
      其二人前往東晟運動器材有限公司選購高爾夫球具等運動
      器材，並由被告丁○○持偽卡簽帳等情，業經證人即當日
      出面接受被告丁○○刷卡交易之該公司人員癸○○於警詢
      、偵查及本院審理中結證在卷。被告丁○○、甲○○雖均
      矢口否認，惟證人癸○○於本院審理中能詳確說明當日所
      見被告丁○○、甲○○髮型、體格、行走模樣等特徵及選
      購與刷卡過程等情形，足見其對當日遭人持偽卡交易之狀
      況記憶深刻；且其於偵查中亦曾指認被告丁○○、甲○○
      即為當日到場持偽卡交易之人，指認之方式係由檢察官安
      排被告三人及與本案無關人員周益名共四人進入指認室，
      並詢問在單面鏡後之證人癸○○可否指出持偽卡消費之人
      為何，經其明確指認為當時編號一號之被告丁○○與編號
      二號之被告甲○○，並說明當時二號曾在店內打電話問要
      哪一種商品，一號有禿頭及走路一跛一跛之特徵，並在簽
      帳單上簽「申欽火」之署名等語（參九十三年度偵字第七
      一九○號偵查卷第二二九頁、二三二頁、二三三頁），此
      指認過程應可排除因相片與本人實際觀感之差異而誤認，
      或因單一指認過程中可能發生之實質暗示作用而為指認等
      錯認之情形。況被告丁○○髮際線甚高，自正面察看確予
      人頭髮較禿之觀感，與證人癸○○指證之情形並無出入，
      而雖其現並無跛行之情形，然尚不能除其當時偶然受傷甚
      或為掩人耳目而刻意偽裝之可能性，自難據此認證人癸○○之指認有明顯錯誤之情形。綜上所述，證人癸○○所為
      之指述堪認與事實相符而可採信，此外並有卷附簽帳單乙
      紙及財團法人聯合信用卡處理中心九十三年七月二日聯卡
      商管字第二六五號函及所附刷卡消費使用紀錄等可資佐證
      ，是以附表二編號二十所示之交易係被告丁○○、甲○○
      到場出面所為之事實，亦足認定。
    5.被告甲○○雖否認附表二編號二三、二六所示之交易（特
      約商店為威信運動器材公司及城企有限公司）係其所為，
      惟被告確持偽造之信用卡為上開交易乙節，業經被告甲○○於警詢及偵查中自白明確（參九十三年度偵字第一二九
      五四號偵查卷第一一○頁、一一二頁、一二○頁及九十三
      年度偵字第七一九○號偵查卷第二五三頁）。雖其於本院
      審理中改異前詞而否認之，惟其上開於警詢及偵查中所為
      之自白互核一致，其嗣後翻異前供而否認之，所為置辯之
      真實性殊值存疑；且當時係由警帶同被告甲○○至威信運
      動器材公司及城企有限公司後，始經其確認曾至該二商店
      持偽卡消費，當時亦有明確否認於其他經警帶同指認商店
      持偽卡消費之情形，足可排除被告係因誤認而為上開自白
      之可能性。是以被告於本院審理中所為上揭置辯，諒屬事
      後圖卸之詞，委無可信，而應以其警詢及偵查中之自白為
      可採信。此外，復有卷附威信運動器材公司簽帳單乙紙（
      參本院卷第六十二頁）、財團法人聯合信用卡處理中心九
      十三年七月二日聯卡商管字第二六五號函及所附刷卡消費
      使用紀錄、香港商上海匯豐銀行九十三年七月九日九三港
      匯銀卡字第○四二五五號函與所附特約商店資料及華南商
      業銀行總行信用卡部九十三年七月十四日九十三信卡風字
      第二二二號函與所附特約商店資料、同行九十四年三月二
      十二日九五信卡風字第○七六號函可為佐憑，是以附表二
      編號二三、二六所示之交易係被告甲○○到場出面所為之
      事實，亦足認定。
    6.被告甲○○雖否認附表二編號六、十及二八所示之持偽卡
      交易（特約商店為香港商森德國際公司、臺灣菲拉格暮公
      司及味覺襌風）係其所為，惟依本院職權調得之上開簽帳
      單觀之，附表二編號六、十之簽帳單（即香港商森德國際
      公司、臺灣菲拉格暮公司之簽帳單，參本院卷第五十七頁
      、六十頁）均由當時持卡之人簽署「李榮泉」之署名，且
      二者筆跡特徵明顯一致，以目視比對即可明瞭，足認係由
      同一人所為。而上開簽帳單之簽名並與附表二編號八、九
      所示經被告甲○○自白由其所為冒刷交易之簽帳單（即協
      國際公司與臺灣浪凡公司之簽帳單）上之持卡人署名及筆
      跡相同（參本院卷第五十八頁、五十九頁），顯見上開四
      筆交易均由同一人為之。另上開四筆交易均係冒用如附表
      一編號一所示卡號之偽造信用卡而為消費，消費時間則集
      中在九十三年三月十四日十五時至十六時三十四分之期間
      內，消費地點亦均在臺北市○○○路○段附近，足認該四
      筆交易均係由同一人持同一張偽卡所為。而被告甲○○既
      自白其中附表二編號八、九所示偽卡消費係其所為，自堪
      認另二筆即附表二編號六、十偽卡消費亦為其所出面為之
      。再者依本院職權調得如附表二編號二八、二九所示之簽
      帳單觀之，該二簽帳單（即味覺襌風及新學友書店大雅店
      ，參本院卷第六十七頁、六十八頁）均由當時持卡之人簽
      署「吳南輝」之署名，且二者筆跡特徵明顯一致，以目視
      比對即可明瞭，足認係由同一人所為。而上開二筆交易均
      係冒用如附表一編號十七所示卡號之偽造信用卡而為消費
      ，消費時間則分別為九十四年四月十二日十八時三分及同
      日二十時五十五分，相距僅三小時，消費地點亦均在臺中
      市，應可排除該二筆交易係由不同之人持相同卡號之不同
      偽卡所為之可能性。而被告甲○○既自白其中附表二編號
      二九所示偽卡消費係其所為，自足認另乙筆即附表二編號
      二八之偽卡消費亦為其所出面為之。
    7.被告丁○○雖否認參與被告乙○○與甲○○所為附表二編
      號二七所示偽卡消費交易之行為（特約商店為仙仙茶行）
      ，辯以當日係因欲前往其胞妹住處而搭乘被告乙○○之便
      車，途中被告乙○○與甲○○下車購買茶葉，伊遂在車上
      等候，並不知其二人係使用偽造信用卡冒刷云云，被告乙○○及甲○○亦為相同證述。惟查：被告乙○○、甲○○
      至仙仙茶行持偽卡消費時，被告丁○○係在店外被告乙○○之車上等候，即至本件於該筆交易完成四十四分鐘後為
      警查獲時，被告丁○○仍與其餘二名被告同在車上，此為
      被告三人均供承一致在卷，其既與被告乙○○及甲○○共
      同前往仙仙茶行，於其二人冒刷詐購物品時在外等候，事
      後亦仍與其二人同處一車，自有參與該次行為之極高度嫌
      疑。雖被告三人均以前開情詞置辯，惟依其三人所述被告
      丁○○係因欲搭被告乙○○之便車前往臺北縣板橋市胞妹
      住處，乃於當日上午十一時三十分許，在臺北市○○○路
      之某牛肉麵店搭乘乙○○及甲○○所乘之車輛云云，然既
      係搭乘便車，按理出發後應即前往目的地，何以於五小時
      後即被告乙○○、甲○○在十七時十六分為附表二編號二
      七之偽卡消費時，被告丁○○仍在該車上？此與事理顯有
      未符。又使用偽造信用卡係犯罪行為，一般而言當無可能
      於未參與其事之人在場時為之，以減少犯行遭發覺之機率
      ，是以茍被告三人就此並無謀議，被告乙○○、甲○○焉
      有於被告乙○○仍在車上之時下車為該項冒刷詐購之犯行
      ？況被告乙○○、甲○○於進入仙仙茶行前，即在車上就
      此犯行而為搓商，被告李尚華亦知悉其事，此經被告乙○○、甲○○供明一致，顯見被告李尚華對如附表二編號二
      七犯行之計劃知之甚詳，所稱不知被告乙○○、甲○○下
      車係為使用偽造信用卡消費購物云云亦可認並非實在。從
      而被告丁○○、乙○○與甲○○就附表二編號二七所示偽
      卡消費交易行為有事前謀議，並推由被告乙○○與甲○○
      出面為之，被告丁○○則在店外車上等候應變之事實，亦
      可認定。
    8.再者被告乙○○遭查獲時所扣得之信用卡三張（即附表一
      編號十五、十七及十八）均係偽造，此經被告乙○○自承
      不諱，並據證人即財團法人聯合信用卡處理中心商店管理
      部職員林晉玄於警詢中指證明確，復有該中心於九十三年
      四月六日出具之說明函二紙可資佐憑。又附表二編號編號
      二至五、七至九、十一至十九、二一、二二、二四、二五
      、二七及二九所示信用卡交易所使用之信用卡（即附表一
      編號一、二、四、七、九、十、十一、十三、十四、十六
      、十七所示卡號之信用卡）係屬偽造，亦分經被告三人自
      承在卷，核與證人即特約商店人員癸○○、壬○○、林承
      澤、林慧青、庚○○、李惠玲、辛○○分別於警詢、偵查
      及本院審理中之證述合致。另附表二編號一、六、十、二
      十、二三、二六及二八所示信用卡交易所使用之信用卡（
      即附表一編號一、十二、十三、十六及十七所示卡號之信
      用卡）係屬偽造，亦分經證人即特約商店人員己○○○及
      癸○○於警詢、偵查及本院審理中之證述明確（附表二編
      號一、二十部分），並有香港商上海匯豐銀行九十四年五
      月十八日九四港匯銀卡字第○五一七六號函與所附特約商
      店資料及簽帳單、華南商業銀行總行信用卡部九十四年三
      月二十二日九五信卡風字第○七六號函、聯邦商業銀行信
      用卡中心九十四年四月一日九四聯信卡字第○一五二號及
      所附簽帳單可稽（附表二編號六、十、二三、二八）。而
      上開信用卡卡號多有重覆，然所簽用之持卡人姓名竟不相
      同，亦可明瞭當所持用之信用卡係屬偽造。而上開信用卡
      卡號俱為國外銀行所核發，此亦有萬事達卡國際組織臺北
      辦事處九十四年三月三十日九十四萬臺公字第○○九號函
      與所附信用卡資料及美商維信國際威士卡服份有限公司臺
      灣分公司九十四年五月十六日函與所附信用卡資料可據，
      是以如附表二所示交易時持用之信用卡均係依國外銀行核
      發信用卡號所偽造乙節，已足為認定。
    9.又如附表二所示之交易雖分別由被告三人、阿呆或其他年
      籍不詳成年男子中一人或數人出面至各該特約商店為之，
      惟被告三人係於甫完成如附表編號二七之行為後同遭查獲
      ，就該部分有犯意之聯絡與行為之分擔，已如前述。而本
      件查獲時，自被告乙○○及丁○○身上各起出國內發卡銀
      行卡號一覽表乙紙，且被告乙○○亦明確坦認該一覽表係
      「阿呆」所交付，以作為辨認所取得之信用卡確係國外信
      用卡之用等語（參九十三年度偵字第七一九○號偵查卷第
      一九五頁。而被告丁○○在本院雖辯稱該一覽表係因當日
      在車上有友人撥打電話聯絡，伊為抄下電話號碼而臨時向
      被告乙○○借得該紙張使用云云，惟查卷附兩紙國內發卡
      銀行卡號一覽表上，均無任何手寫之文字及數字，是被告
      所稱係因臨時抄寫電話號碼之需而借得該一覽表之辯解，
      顯為不實。而其就此部分於警詢中原稱該一覽表係為作活
      頁紙使用云云（參九十三年度偵字第七一九○號偵查卷第
      十六頁背面），於偵查中又先改稱係檢拾而得云云（參上
      開偵查卷第一百六十八頁），嗣又變稱係因友人欲開店，
      伊乃向被告乙○○借得該一覽表，俾使友人得以聯絡發卡
      銀行而辨認消費者有無冒用信用卡云云（參上開偵查卷第
      二三一頁），所述前後反覆不一互為矛盾，匿飾之情甚為
      顯然。且被告乙○○就此原於偵查中稱係其複製交予被告
      丁○○等語（參上開偵查卷第一九五頁），嗣又改稱係因
      查獲當日被告丁○○在車上向其索取紙張，乃隨手將車上
      之該一覽表交付被告丁○○云云（參上開偵查卷第二○七
      頁），其後又稱係因被告丁○○向伊索取信用卡國內銀行
      一覽表，乃將該表格交予被告丁○○等語（參上開偵查卷
      第二三五頁），亦有供述反覆之情形，迴護之情至為灼然
      。按該國內發卡銀行卡號一覽表係記載國內各銀行所發信
      用卡行別號碼之內容，一般人並無使用該表格資料之需要
      ，而被告乙○○、丁○○均有使用偽造國外銀行信用卡消
      費購物之情形，已如前述，堪認該一覽表係為便利其等辯
      認所使用偽造信用卡確係外國銀行核發而使用。而被告丁○○既因使用偽造信用卡之目的而由被告乙○○交付該一
      覽表，其二人間就使用偽造信用卡消費之行為顯有極其密
      切之關係。再者，被告三人分別出面所為如附表二所示之
      冒刷購物行為，所持用之偽造信用卡號多有相同之情形，
      且以相同卡號簽帳時尚有所簽持卡人姓名不同之狀況（如
      附表一編號一之卡號係被告乙○○為附表二編號一之行為
      使用，持卡人簽名為丙○○，而該卡號亦係甲○○為如附
      表二編號二、編號五至十等行為所使用，持卡人簽名為丙○○及李榮泉；附表一編號二之卡號係被告丁○○為附表
      二編號三之行為使用，持卡人簽名為申欽火，而該卡號亦
      係甲○○為如附表二編號四之行為所使用，持卡人簽名為
      丙○○；附表一編號十七之卡號係查獲被告乙○○時扣得
      之卡號，卡片背面簽名為王立新，然其後被告甲○○亦持
      相同卡號之偽造信用卡為如附表二編號二八、二九之行為
      ，簽帳時簽署之持卡人姓名為吳南輝），顯見其三人有使
      用卡號相同之不同偽造信用卡之情形，尤見其等就本件行
      使偽造信用卡等行為互有牽涉。尤有進者，被告乙○○、
      甲○○均自承所使用之偽造信用卡均係向「阿呆」取得，
      其二人間就行使偽造信用卡之犯行關係緊密，當無疑義；
      而被告乙○○雖辯稱係向「阿宏」之人取得，與被告乙○○、甲○○所持偽卡之來源不同，然其不惟於本件查獲時
      與其餘二名被告同時在場，復於本院受理其羈押聲請而為
      訊問時，明確向承審法官自承：「我承認我有參與盜刷，
      前後共三次，跟李憲忠（即被告乙○○）盜刷過兩、三次
      ，甲○○與李憲忠在警方查獲當天有盜刷一次。」、「（
      問：偽卡來源？）李憲忠買的，盜刷也是李憲忠提議的。
      」等語（參本院九十三年度偵聲字第四六七號刑事卷第十
      三頁、第十四頁九十三年十二月十三日訊問筆錄），明確
      坦承其與被告乙○○、甲○○間就使用偽造信用卡消費購
      物之行為具有犯意聯絡與行為之分擔。而被告三人雖均辯
      稱係各自向「阿呆」、「阿宏」等人價購偽造信用卡並分
      別單獨行使云云，惟依本院前開認定之事實，被告乙○○
      、甲○○持用之偽造信用卡均向「阿呆」購得，二人並有
      共同持偽卡消費之情形，被告丁○○雖自稱係向「阿宏」
      購得偽造信用卡，然其持用之偽造信用卡卡號竟與甲○○
      所持用者相同，復有與其餘二名被告共同為如表二編號二
      十、二七等行為之情形，而被告甲○○亦有與「阿呆」及
      其他數名年籍不詳成年男子共同為如附表二編號十三至十
      七、二一、二二等行為，由其等上開使用相同卡號之偽造
      信用卡及共同持偽卡消費行使之狀況以觀，顯見被告三人
      並非各自單獨購買偽造信用卡及使用，而係與「阿呆」、
      「阿宏」及其他數名年籍不詳成年男子間就使用偽造信用
      卡消費購物之犯罪應有事前之謀議及行為之分工。綜上各
      情相互以參，並斟酌被告丁○○、甲○○經證人指證確有
      共同為如附表二編號二十之行為，及被告三人共同為如附
      表二編號二七之行為，已足認定被告三人係與姓名年籍不
      詳綽號「阿呆」、「阿宏」等數名成年男子謀以使用偽造
      之信用卡向特約商店購物詐財之目的，乃基於共同犯意之
      聯絡，由「阿呆」、「阿宏」交付卡號如附表一編號一、
      二、四、六、七、九、十、十一、十二、十三、十四、十
      六、十七、十八所示之偽造外國銀行核發信用卡，再分別
      推由甲○○、乙○○、丁○○、「阿呆」及其他數名成年
      男子，以單獨一人或共同數人之方式持往信用卡特約商店
      購買物品之行為分擔，而共同為如表編號二所示行使偽造
      信用卡購買商品之行為。
    10.又公訴人起訴雖謂被告甲○○於如附表二編號二二、二五
      所示持用偽造信用卡詐購物品時，向特約商店人員提示貼
      有其相片之丙○○國民身分證係屬變造，惟丙○○之國民
      身分證僅於八十五年一月九日及八十八年五月三日換證，
      並無因遺失而補證之紀錄，此有嘉義縣梅山鄉戶政事務所
      九十四年十月十一日嘉梅戶字第○九四○○○一八六六號
      函在卷可稽，證人丙○○亦於審理時到庭證稱其所持國民
      身分證未曾有遺失情事等語（參本院九十四年十一月十八
      日審判筆錄第五頁），是被告甲○○使用之國民身分證當
      無利用丙○○之真正身分證加以變造而成之可能性。且將
      證人丙○○所提出其現持有之國民身分證與卷附貼有被告
      甲○○相片之丙○○國民身分證影本比對結果，二者均載
      明為八十八年五月三日換發，足證貼有甲○○相片之丙○○國民身分證應係偽造而成，而非以真正之國民身分證變
      造。
    11.又信用卡係簽帳交易之憑證，國民身分證為國民身分證之
      證明與戶政機關身分管理之文件，簽帳單則為簽帳消費同
      意特約商店請款之憑據，是以被告三人行使偽造信用卡、
      國民身分證、簽帳單及信用卡背面之署名，並持以行使，
      自足生損害於社會交易秩序、真正持卡人及丙○○、發卡
      銀行及特約商店。
    12.綜上所述，被告三人如事實欄所載之犯罪事實，洵足認定
      ，均應依法論科。
  (二)論罪科刑之法律適用：
    1.按刑法上所謂文書係指能證明一定法律關係之文書，而署
      押係指在文書或物體上署名或簽押用以證明一定之意思表
      示或一定事實之謂，在社會上具相當之信用性，自以其名
      義人或經合法授權之人始得為之，刑法特立規範處罰偽造
      文書及署押之行為，其目的無非亦在確保文書及署押之信
      用性，故縱所偽造文書或署押之名義人事實上並無其人，
      亦無解於偽造文書或偽造署押犯罪之成立。次按信用卡係
      由發卡銀行所製作，載有發卡銀行名稱、卡號、有效日期
      及持卡人英文姓名，背面並有記載信用卡持卡資料電磁紀
      錄之磁條，依持卡人、發卡銀行及特約商店之契約規定，
      係用為持卡人得向特約商店簽帳交易之證明用意，依刑法
      第二百二十條第一項、第二項之規定，以文書論，且其為
      發卡銀行所製作，為信用交易之民事法律關係之證明，自
      屬私文書之性質，偽造信用卡或行使者原應依偽造私文書
      相關罪名論處，惟刑法於九十二年六月二十五日修正時就
      偽造、交付及行使偽造信用卡之行為增設第二百零一條之
      一特別之處罰規定，依特別法優先於普通法之原則，即應
      從該新設規定處斷，無再適用偽造文書相關條文之餘地。
      又在信用卡背面持卡人簽名欄簽名，單純自形式上觀察，
      即足以表示信用卡之簽名者於信用卡有效之期限內有權使
      用該信用卡之辨識及證明，並非依習慣或特約表示一定用
      意之證明，性質上係屬刑法第二百十條之私文書（最高法
      院八十八年度臺上字第五七三○號判決意旨參照），是被
      告乙○○、甲○○在所收受偽造信用卡背面偽造署名並持
      以消費行使，自應依行使偽造私文書之罪論處。另現行持
      信用卡交易時，簽帳單係一式二聯，其中商店存根聯由持
      卡人簽名後即由特約商店收執，係表明持卡人同意依照信
      用卡使用約定，一經使用或訂購物品均應按所示之全部金
      額，付款予發卡銀行，是以持卡人於該簽帳單簽名之用意
      ，係對所簽之金額負責之意，故為私文書，另未有簽名之
      顧客收執聯則交由持卡人留存，此觀扣案如附表二編號十
      一、十二所示之簽帳單顧客收執聯各乙紙即明，是公訴人
      起訴書謂店員所交付係一式二聯或一式三聯簽帳單，持卡
      人於顧客存根聯之持卡人簽名欄上偽簽如附表所示之持卡
      人姓名之署押乙枚時，即同時複寫持卡人姓名之署押乙枚
      於特約商店存根聯，合計二枚或三枚云云，容有詰誤，其
      起訴事實應依卷內事證更正之。
    2.核被告三人所為，均係犯：(1)刑法第二百零一條之一第二
      項前段之行使偽造信用卡罪；(2)刑法第二百十六條、第二
      百十條之行使偽造私文書罪（在偽造之信用卡背面簽名並
      持以行使，及在簽帳單上持卡人欄簽名而偽造簽帳單並行
      使等部分）。被告甲○○另涉犯刑法第二百十六條、第二
      百十二條之行使偽造特種文書罪，及第二百十八條第一項
      之偽造公印文罪（偽造國民身分證及其上公印文部分），
      公訴人認被告甲○○係行使變造特種文書，容有詰誤，已
      如前述，惟引用法條與偽造特種文書之罪並無所異，尚無
      庸變更起訴法條。其中如附表二編號二、十八、二五、二
      六等四次交易，因被告等提出該等偽造信用卡行使而由特
      約商店人員刷卡時，經信用卡中心發覺有異而拒絕授權致
      未完成交易，此部分雖未達到詐購取得財物之目的，然既
      已提交偽造信用卡予特約商店人員刷卡，即屬行使偽造信
      用卡之行為，而同應論以行使偽造信用卡罪。被告三人與
      「阿呆」、「阿宏」及其他數名年籍不詳成年男子就所犯
      行使偽造信用卡罪與行使偽造私文書罪間，及被告甲○○
      與「阿呆」所犯行使偽造特種文書罪及偽造公印文罪間，
      分別有犯意之聯絡與行為之分擔，為共同正犯。被告三人
      先後多次行使偽造信用卡、行使偽造私文書及行使偽造特
      種文書犯行，均時間緊接，方法相同，觸犯構成要件相同
      之罪，顯係基於概括犯意為之，其中在偽造之信用卡背面
      簽名並持以行使之行使偽造私文書行為，及在簽帳單上持
      卡人欄簽名而偽造簽帳單並行使之行使偽造私文書行為，
      雖所行使之私文書種類不同，然行為時間緊接，且均係基
      於使用偽造信用卡消費購物之目的為之，行為方式亦均係
      在已事先印妥內容之格式上以簽名之方式完成，復均屬私
      文書之性質而觸犯構成要件相同之罪，足認亦係基於概括
      犯意而為之，是以被告三人上開行使偽造信用卡、行使偽
      造私文書（包括在偽造之信用卡背面簽名並持以行使，及
      在簽帳單上持卡人欄簽名而偽造簽帳單並行使等部分）與
      行使偽造特種文書犯行，均為連續犯，應依刑法第五十六
      條之規定各論以一罪，並均加重其刑。被告等於簽帳單及
      信用卡背面上偽造署名之行為，為偽造私文書之部分行為
      ，不另論罪，而偽造私文書之低度行為，應為行使偽造私
      文書之高度行為所吸收，僅論以行使偽造私文書罪為己足
      ，不另論罪。其等意圖供行使之用而收受偽造信用卡後，
      復持以行使，收受偽造信用卡之低度行為為行使偽造信用
      卡之高度行為所吸收，不另論罪。又持卡人在信用卡背面
      簽名之私文書係表示信用卡之簽名者於信用卡有效之期限
      內有權使用該信用卡之辨識及證明，並非偽造信用卡本身
      ，是以被告等將偽造信用卡持交特約商店行使時，亦同時
      向該特約商店行使信用卡背面之私文書，從而其以一個行
      使行為同時觸犯行使偽造信用卡罪及行使偽造私文書罪二
      罪名，為想像競合犯，應依刑法第五十五條之規定其中較
      重之行使偽造信用卡罪論處。又被告甲○○推由「阿呆」
      偽造公印文係為偽造國民身分證之用，而偽造國民身分證
      之目的係在於持偽造信用卡消費時，供特約商店店員查證
      身分提示之用，是被告甲○○所犯偽造公印文罪、偽造特
      種文書罪及行使偽造信用卡罪間，有目的與手段之牽連犯
      關係，為裁判上一罪，應依刑法第五十五條後段規定從一
      重之行使偽造之信用卡罪處斷。又公訴人起訴之事實雖未
      敘及被告甲○○偽造「內政部印」公印文之行為及於如附
      表二編號二二交易時使用該偽造國民身分證之事實，惟此
      部份犯行與業經起訴之行使偽造特種文書罪分別具有牽連
      犯及連續犯之裁判上一罪關係，仍為起訴效力所及，本院
      自應併予審判。至公訴人雖認被告等本件行使偽造信用卡
      犯行另涉刑法第三百四十條之常業詐欺取財罪嫌，惟按刑
      法上之常業犯，係以同一犯罪行為之意思反覆為之而成立
      ，是行為人須有反覆從事某種行為之主觀意思，並以該項
      行為之所得供作日常生活給養所需之客觀事實表現；然依
      卷附資料及證據，僅能證明被告三人與「阿呆」及其他不
      詳年籍成年男子有連續多次行使偽造信用卡犯行，除此之
      外無其他積極證據足以證明其等就此除有連續犯之概括犯
      意外，尚有進一步恃此行為營生之客觀事實，自難遽論以
      常業犯。且被告等以偽造信用卡作為付款工具消費之行使
      行為，無非意在藉此詐得免於給付簽帳金額之利益，當然
      含有詐欺之本質，是以刑法第二百零一條之一第二項前段
      之行使偽造信用卡罪已包含詐欺取財之罪質，無庸再論以
      詐欺取財罪，併此說明。
    3.爰審酌被告三人分別有如事實欄一所載之犯罪紀錄，有臺
      灣高等法院被告前案紀錄表在卷可稽，雖均不構成累犯，
      然已足證素行不佳，因圖己利而為本件犯行，犯罪動機容
      有可訾，兼衡其等持偽卡刷卡消費之金額及次數，及信用
      卡乃現代社會普遍而重要之交易工具，並有促進經濟、市
      場之功效，其運作之良窳則端賴社會之信任，被告持偽造
      信用卡行使之，已相當程度造成此項信任之破壞，嚴重妨
      礙金融交易秩序，復專以偽造外國銀行核發信用卡為其行
      為手段，亦足以影響國家聲譽，所生之危害甚鉅，自不宜
      輕縱，尤其被告乙○○前同因行使偽造信用卡之偽造文書
      案件，經臺灣臺北地方法院於九十年十二月十一日以九十
      年度簡字第三九八五號判處有期徒刑一年，緩刑三年確定
      ，竟不知自珍而仍於緩刑期內再為相同之犯行，足見毫無
      悛悔之意，惡性匪淺，自應以更嚴厲之懲罰，並其等犯罪
      後之態度等一切情狀，分別量處如主文所示之刑，以資儆
      懲。
    4.被告等如附表二編號一至二六、二八及二九所示行為所使
      用之偽造信用卡（即卡號如附表一編號一、二、四、六、
      七、九、十、十一、十二、十三、十四、十六、十七、十
      八所示之偽造信用卡，因依現存資料不能排除其等有使用
      卡號相同之不同偽造信用卡情形，故所使用偽造信用卡之
      確實數量無法得知）及自被乙○○身上扣獲之偽造信用卡
      三張（卡號如附表一編號十五、十七及十八），均係偽造
      之信用卡，雖如附表二編號一至二六、二八及二九所示使
      用之偽造信用卡並未扣案，然亦無證據可認已然滅失，應
      併依刑法第二百零五條之規定，不問屬於犯人與否，均沒
      收之。又如附表一編號十五、十七、十八所示信用卡背面
      偽造之署名「王立新」各乙枚，如附表一編號一、二、四
      、六、七、九、十、十一、十二、十三、十四、十六、十
      七、十八等卡號之偽造信用卡背面持卡人簽名欄偽造之「
      丙○○」、「李榮泉」、「方進安」、「申欽火」及「吳
      南輝」、「潘林郎」、「陳振棋」及「方志安」之署名各
      乙枚，及於信用卡簽帳單上偽造如附表二「偽簽姓名」欄
      所示之署名各壹枚，亦均應依刑法第二百十九條規定宣告
      沒收。扣案國內發卡銀行卡號一覽表二紙為被告乙○○、
      丁○○所有供本件行使偽造信用卡犯罪使用之物，已如前
      述，應依刑法第三十八條第一項第二款之規定併為沒收之
      諭知。另偽造丙○○國民身分證上偽造之「內政部印」公
      印文乙枚及所貼用之被告甲○○相片乙幀，核屬偽造之公
      印文及被告甲○○所有供本件行使偽造特種文書犯罪使用
      之物，雖並未扣案，然亦無證據可認已然滅失，應分別併
      依刑法第二百十九條及第三十八條第一項第二款之規定宣
      告沒收。
二、不另為無罪諭知部分：
  (一)公訴意旨略以：被告乙○○、甲○○及丁○○三人與「阿呆
    」、「阿宏」等成年男子數人，尚基於行使偽造信用卡、行
    使偽造私文書及意圖為自己不法所有之概括犯意聯絡，為如
    附表三所示使用偽造信用卡、在該偽造信用卡背面偽簽持卡
    人署名及在簽帳單簽名，並交還前開店員而行使該簽帳單簽
    帳消費，使商店店員陷於錯誤，而將被告甲○○、乙○○、
    丁○○等人選購之物品及簽帳單第一聯交付渠等收取，發卡
    銀行亦誤認渠等即為信用卡持卡人而代為墊付簽帳款，足以
    生損害於如附表三所示之特約商店及發卡銀行，並藉上開方
    式不法取財謀生，並以之為常業等情，因認被告就附表三所
    示部分亦涉犯刑法第二百零一條之一第二項之行使偽造信用
    卡罪、第二百十六條、第二百十條之行使偽造私文書罪及第
    三百四十條之常業詐欺取財罪嫌。
  (二)按犯罪事實應依證據認定之，無證據不得認定犯罪事實，刑
    事訴訟法第一百五十四條第二項定有明文。又認定犯罪事實
    所憑之證據，雖不以直接證據為限，間接證據亦包括在內，
    然而無論直接或間接證據，其為訴訟上之證明，須於通常一
    般之人均不致有所懷疑，而得確信其為真實之程度者，始得
    據為有罪之認定，倘其證明尚未達到此一程度，而有合理之
    懷疑存在時，事實審法院在心證上無從為有罪之確信，自應
    為無罪之判決，最高法院七十六年度台上字第四九八六號判
    例意旨闡示甚明。
  (三)公訴人認被告乙○○、甲○○及丁○○三人尚有上開犯行，
    無非係以財團法人聯合信用卡處理中心九十三年七月二日聯
    卡商管字第二六五號函及所附刷卡消費使用紀錄、香港商上
    海匯豐銀行九十三年七月九日九三港匯銀卡字第○四二五五
    號函與所附特約商店資料、聯邦商業銀行九十三年七月二十
    九日九三聯信卡字第○二一九號函附信用卡交易紀錄、中國
    信託商業銀行特約商店撥款明細表、聯合信用卡處理中心報
    表、行快科技股份有限公司交易明細表及簽帳單、玉山商業
    銀行九十三年七月十六日玉卡字第○四○七○七○一號函、
    美商花旗銀行臺北分行九十三年七月七日九三政查字第三五
    六○號函、臺新國際商業銀行九十三年七月十四日臺新信卡
    字第九三○三三一號函、臺灣土地銀行九十三年七月二十六
    日總消四字第○九三○○二一七六八號函、第一商業銀行總
    行九十三年七月十四日九三一總消卡推字第○六六二一號函
    及鄭志翔、游雅雯及王瑞蘭之訪查紀錄表各乙份，為其論據
    。訊之被告三人均堅詞否認上述犯罪事實，辯以除其等所承
    認之使用偽造信用卡行為外，並無如附表三所示行使偽造信
    用卡之犯行。
  (四)經查：
    1.公訴人引據之玉山商業銀行九十三年七月十六日玉卡字第
      ○四○七○七○一號函、美商花旗銀行臺北分行九十三年
      七月七日九三政查字第三五六○號函、臺新國際商業銀行
      九十三年七月十四日臺新信卡字第九三○三三一號函、臺
      灣土地銀行九十三年七月二十六日總消四字第○九三○○
      二一七六八號函及第一商業銀行總行九十三年七月十四日
      九三一總消卡推字第○六六二一號函，其內容均載稱並無
      檢察官所查詢如附表編號一所示偽造信用卡之消費紀錄。
      另卷附鄭志翔、游雅雯及王瑞蘭之訪查紀錄表各乙份，姑
      不論依刑事訴訟法是否具有證據能力，細繹其等陳述內容
      均表示不知所任職之特約商店內有如公訴人所指附表三編
      號二六（即起訴書附表五十）、三一（即起訴書附表五七
      ）及三二（即起訴書附表五十八）等遭人使用偽造信用卡
      消費之情形，店內並無監視錄影設備，亦未曾見過被告等
      語。是以公訴人以上開事證資為如附表三所示使用偽造信
      用卡犯行之證據，實有證據與待證事實不相符合之情形，
      於法顯有未符，自無從採取。
    2.又偵查卷附財團法人聯合信用卡處理中心九十三年七月二
      日聯卡商管字第二六五號函及所附刷卡消費使用紀錄、香
      港商上海匯豐銀行九十三年七月九日九三港匯銀卡字第○
      四二五五號函與所附特約商店資料、聯邦商業銀行九十三
      年七月二十九日九三聯信卡字第○二一九號函附信用卡交
      易紀錄、中國信託商業銀行特約商店撥款明細表等聯合信
      用卡處理中心報表等文件，固有記載如附表三所示信用卡
      消費之紀錄，惟上開資料僅能顯示有該等交易紀錄，至於
      究為何人所為？是否確為被告三人所為？尚無法憑以遽為
      認定。另行快科技股份有限公司所提出該公司遭人以偽造
      信用卡冒刷購物之交易，依該公司提出之交易明細表及簽
      帳單所示，僅有如附表二編號十三至十七等五筆，至於附
      表三編號四至十二等九筆交易，並未經該公司及證人壬○○指述有遭人持偽造信用卡冒刷之情形，自難認該九筆交
      易亦為被告三人持偽卡所為。而經本院依職權向各銀行函
      索各該交易之簽帳單，僅能取得其如如附表三編號十八、
      二一、三二、三三、三七等五筆交易之簽帳單，其上簽名
      分別為「李淑芳」、「黃建瑞」及「王豪」等署名（參本
      院卷第七十五頁、第七十六頁、第五十六頁、第七十三頁
      、第六十九頁），與本院認定被告等如附表二所示行使偽
      造信用卡時簽用之姓名不同，經本院以肉眼比對結果亦無
      筆跡與附表二簽帳單上簽名相同之情形，至於其他交易復
      無任何交易資料可資佐參，雖其中部分交易使用之信用卡
      卡號有與附表二部分相同之情形，惟亦不能排除係他人持
      相同卡號之不同偽造信用卡所為之可能性，自難確認該等
      行使偽造信用卡之犯行係被告三人或其等共同正犯所為。
    3.再者就公訴人所指如附表三編號三之犯行，證人即金品珠
      寶銀樓負責人戊○○固曾於偵查中指述當日係一名禿頭體
      型較胖之男子持偽卡至該店購物，經指認應該是被告丁○○較像等語。惟其既無法為肯定之指認，以之為被告丁○○確有該項犯行之證據，已有未當；且其於本院審理中仍
      稱在庭三名被告中以被告丁○○較像當日刷卡之人，惟又
      不大像，其對該行為人印象並不深刻，警詢中亦未能確認
      係何人等語（參本院審判筆錄第六頁至第十二頁）。是以
      證人戊○○既未能肯定指認被告丁○○確為當日持偽卡消
      費之人，自不得以其證述為不利被告之認定基礎，否則不
      無擬制率斷之嫌。
    4.此外復無其他積極事證可認被告三人有如附表三所示行使
      偽造信用卡、行使偽造私文書或常業詐欺之犯行，依前開
      之說明，本院認被告等此部分之犯罪尚屬不能證明，惟因
      公訴人認此與前開論科部分有連續犯及牽連犯之裁判上一
      罪關係，不另為無罪之諭知，併此敘明。
據上論斷，應依刑事訴訟法第二百九十九條第一項前段，刑法第
二十八條、第五十六條、第二百零一條之一第一項前段、第二百
十六條、第二百十條、第二百十二條、第二百十八條第一項、第
五十五條、第二百零五條、第二百十九條、第三十八條第一項第
二款，罰金罰鍰提高標準條例第一條前段，判決如主文。
本案經檢察官曾文鐘到庭執行職務。
中　　華　　民　　國　　94　　年　　12　　月　　 2　　日
                  刑事第十庭  審判長法　官  侯  志  融
                                    法  官  張  宏  節
                                    法  官  楊  博  欽
以上正本證明與原本無異
如不服本判決應於送達後十日內向本院提出上訴狀
                                    書記官　曾  美  滋
中　　華　　民　　國　　94　　年　　12　　月　　 2　　日
附錄本案論罪科刑法條全文：
中華民國刑法第二百零一條之一
  意圖供行使之用，而偽造、變造信用卡、金融卡、儲值卡或其
  他相類作為簽帳、提款、轉帳或支付工具之電磁紀錄物者，處
  一年以上七年以下有期徒刑，得併科三萬元以下罰金。
  行使前項偽造、變造之信用卡、金融卡、儲值卡或其他相類作
  為簽帳、提款、轉帳或支付工具之電磁紀錄物，或意圖供行使
  之用，而收受或交付於人者，處五年以下有期徒刑，得併科三
  萬元以下罰金。
中華民國刑法第二百一十條
  偽造、變造私文書，足以生損害於公眾或他人者，處五年以下
  有期徒刑。
中華民國刑法第二百一十二條
  偽造、變造護照、旅券、免許證、特許證及關於品行、能力服
  務或其他相類之證書、介紹書，足以生損害於公眾或他人者，
  處一年以下有期徒刑、拘役或三百元以下罰金。
中華民國刑法第二百十六條
  行使第條至第條之文書者，依偽造、變造文書或登載不實事項
  或使登載不實事項之規定處斷。國刑法第二百十八條
  偽造公印或公印文者，處五年以下有期徒刑。
  盜用公印或公印文足以生損害於公眾或他人者，亦同。
附表一：
┌──┬────────┬───────────────┐
│編號│  卡         號 │  發      卡      銀      行  │
├──┼────────┼───────────────┤
│ 一 │0000000000000000│Capital One Bank              │
├──┼────────┼───────────────┤
│ 二 │0000000000000000│Bank of America N.A.          │
├──┼────────┼───────────────┤
│ 三 │0000000000000000│U.S.Bank, Network Services    │
├──┼────────┼───────────────┤
│ 四 │0000000000000000│Merrill Lynch                 │
├──┼────────┼───────────────┤
│ 五 │0000000000000000│United Overseas Bank Limited  │
├──┼────────┼───────────────┤
│ 六 │0000000000000000│Mbf Card(M'sia)Sdn BHD        │
├──┼────────┼───────────────┤
│ 七 │0000000000000000│LG Card Co.,Ltd               │
├──┼────────┼───────────────┤
│ 八 │0000000000000000│National Westminister Bank PLC│
├──┼────────┼───────────────┤
│ 九 │0000000000000000│Navy Federal Credit Union     │
├──┼────────┼───────────────┤
│ 十 │0000000000000000│Bank of America N.A.          │
├──┼────────┼───────────────┤
│十一│0000000000000000│Wells Fargo Bank N.A.         │
├──┼────────┼───────────────┤
│十二│0000000000000000│Kookmin Bank                  │
├──┼────────┼───────────────┤
│十三│0000000000000000│Barclays Bank PLC             │
├──┼────────┼───────────────┤
│十四│0000000000000000│Barclays Bank PLC             │
├──┼────────┼───────────────┤
│十五│0000000000000000│M & I Marshall & Ilsley Bank  │
├──┼────────┼───────────────┤
│十六│0000000000000000│Barclays Bank PLC             │
├──┼────────┼───────────────┤
│十七│0000000000000000│Unizan Bank, N.A.             │
├──┼────────┼───────────────┤
│十八│0000000000000000│Johns Hopskins Federal Credit │
│    │                │Union                         │
└──┴────────┴───────────────┘
附表二
┌──┬──────┬────┬────┬─────┬─────┬─────┐
│    │            │        │        │          │冒刷金額（│          │
│編號│行 為 時 間 │使用偽卡│偽簽姓名│出面持卡冒│新臺幣）及│特約商店  │
│    │            │        │        │刷之人    │詐購物品  │          │
├──┼──────┼────┼────┼─────┼─────┼─────┤
│ 一 │93年2月28日 │附表一  │丙○○  │乙○○    │13,000元  │今日書局  │
│    │15時3分     │編號一  │        │          │鋼筆      │（臺北市和│
│    │            │        │        │          │          │平東路二段│
│    │            │        │        │          │          │）        │
├──┼──────┼────┼────┼─────┼─────┼─────┤
│ 二 │同上日      │附表一  │丙○○  │甲○○    │39,900元  │泰昀企業有│
│    │16時13分    │編號一  │        │          │電器用品  │限公司（臺│
│    │            │        │        │          │（惟刷卡時│北市長安東│
│    │            │        │        │          │交易未核准│路二段）  │
│    │            │        │        │          │）        │          │
├──┼──────┼────┼────┼─────┼─────┼─────┤
│ 三 │93年3月1日  │附表一  │申欽火  │丁○○    │13,000元  │勁旺電腦工│
│    │18時31分    │編號二  │        │          │電腦螢幕  │場有限公司│
│    │            │        │        │          │          │（臺北縣蘆│
│    │            │        │        │          │          │洲市中山二│
│    │            │        │        │          │          │路）      │
├──┼──────┼────┼────┼─────┼─────┼─────┤
│ 四 │同上日      │附表一  │丙○○  │甲○○    │23,500元  │永茂百貨行│
│    │20時21分    │編號二  │        │          │服飾      │（臺北縣三│
│    │            │        │        │          │          │重市○○路│
│    │            │        │        │          │          │）        │
├──┼──────┼────┼────┼─────┼─────┼─────┤
│ 五 │93年3月14日 │附表一  │丙○○  │甲○○    │19,980元  │震旦行（臺│
│    │            │編號一  │        │          │電腦螢幕  │北市○○路│
│    │            │        │        │          │          │五段）    │
├──┼──────┼────┼────┼─────┼─────┼─────┤
│ 六 │同上日      │附表一  │李榮泉  │甲○○    │31,800元  │香港商森德│
│    │16時34分    │編號一  │        │          │不詳      │國際公司（│
│    │            │        │        │          │          │臺北市中山│
│    │            │        │        │          │          │北路二段三│
│    │            │        │        │          │          │十九巷）  │
├──┼──────┼────┼────┼─────┼─────┼─────┤
│ 七 │同上日      │附表一  │李榮泉  │甲○○    │63,000元  │思琳國際公│
│    │            │編號一  │        │          │服飾      │司（臺北市│
│    │            │        │        │          │          │中山北路二│
│    │            │        │        │          │          │段四十五巷│
│    │            │        │        │          │          │九號一樓）│
├──┼──────┼────┼────┼─────┼─────┼─────┤
│ 八 │同上日      │附表一  │李榮泉  │甲○○    │27,000元  │協辰國際公│
│    │15時        │編號一  │        │          │運動服飾  │司（臺北市│
│    │            │        │        │          │          │民生東路三│
│    │            │        │        │          │          │段一號）  │
├──┼──────┼────┼────┼─────┼─────┼─────┤
│ 九 │同上日      │附表一  │李榮泉  │甲○○    │30,800元  │臺灣浪凡公│
│    │15時27分    │編號一  │        │          │服飾      │司（臺北市│
│    │            │        │        │          │          │中山北路二│
│    │            │        │        │          │          │段四十五巷│
│    │            │        │        │          │          │二十一之一│
│    │            │        │        │          │          │號）      │
├──┼──────┼────┼────┼─────┼─────┼─────┤
│ 十 │同上日      │附表一  │李榮泉  │甲○○    │48,800元  │臺灣菲拉格│
│    │15時58分    │編號一  │        │          │服飾      │暮公司（臺│
│    │            │        │        │          │          │北市中山北│
│    │            │        │        │          │          │路二段三十│
│    │            │        │        │          │          │九巷）    │
├──┼──────┼────┼────┼─────┼─────┼─────┤
│十一│93年3月22日 │附表一  │潘林郎  │丁○○    │4,950元   │伊馬精品店│
│    │20時57分    │編號四  │        │          │球鞋      │（臺北縣永│
│    │            │        │        │          │          │和市○○路│
│    │            │        │        │          │          │）        │
├──┼──────┼────┼────┼─────┼─────┼─────┤
│十二│同上日      │附表一  │潘林郎  │丁○○    │3,100元   │同上      │
│    │21時2 分    │編號四  │        │          │球鞋      │          │
│    │            │        │        │          │          │          │
├──┼──────┼────┼────┼─────┼─────┼─────┤
│十三│93年3月27日 │附表一  │陳振棋  │與甲○○共│69,000元  │行快科技股│
│    │15時16分    │編號七  │        │同前往購買│汽車音響等│份有限公司│
│    │            │        │        │之阿呆或其│用品      │（即行遍天│
│    │            │        │        │他年籍不詳│          │下泰林旗艦│
│    │            │        │        │成年男子其│          │店，臺北縣│
│    │            │        │        │中一人    │          │泰山鄉林路│
│    │            │        │        │          │          │）        │
├──┼──────┼────┼────┼─────┼─────┼─────┤
│十四│同上日      │附表一  │丙○○  │甲○○    │31,700元  │同上      │
│    │16時53分    │編號九  │        │          │音響等用品│          │
├──┼──────┼────┼────┼─────┼─────┼─────┤
│十五│同上日      │同上    │同上    │同上      │44,640元  │同上      │
│    │16時26分    │        │        │          │音響等用品│          │
├──┼──────┼────┼────┼─────┼─────┼─────┤
│十六│同上日      │附表一  │方志安  │同上      │60,000元  │同上      │
│    │15時18分    │編號十  │        │          │音響等用品│          │
├──┼──────┼────┼────┼─────┼─────┼─────┤
│十七│同上日      │附表一  │申欽火  │同上      │37,000元  │同上      │
│    │16時49分    │編號十一│        │          │音響等用品│          │
├──┼──────┼────┼────┼─────┼─────┼─────┤
│十八│同上日      │附表一  │不詳    │甲○○    │62,820元  │亞東百貨股│
│    │19時45分    │編號十一│        │          │不詳（刷卡│份有限公司│
│    │            │        │        │          │時交易未核│（臺北市敦│
│    │            │        │        │          │准）      │化南路）  │
├──┼──────┼────┼────┼─────┼─────┼─────┤
│十九│同上日      │附表一  │方進安  │甲○○    │3,267元   │墾趣生活信│
│    │16時47分    │編號六  │        │          │戶外用品  │義門市店（│
│    │            │        │        │          │          │臺北市信義│
│    │            │        │        │          │          │路二段）  │
├──┼──────┼────┼────┼─────┼─────┼─────┤
│二十│93年3月28日 │附表一  │申欽火  │甲○○、李│51,700元  │東晟運動器│
│    │16時1分     │編號十二│        │聞華共同前│運動器材  │材有限公司│
│    │            │        │        │往購買，推│          │（臺北市吉│
│    │            │        │        │由丁○○冒│          │林路三五○│
│    │            │        │        │刷        │          │號）      │
├──┼──────┼────┼────┼─────┼─────┼─────┤
│二一│93年4月2日  │附表一  │申欽火  │阿呆與江鴻│14,400元  │明展通訊企│
│    │16時8分     │編號十三│        │志共同前往│通訊器材  │業社（臺北│
│    │            │        │        │購買，推由│          │縣永和市得│
│    │            │        │        │阿呆冒刷  │          │和路）    │
├──┼──────┼────┼────┼─────┼─────┼─────┤
│二二│同上日      │附表一  │丙○○  │阿呆與江鴻│14,700元  │同上      │
│    │16時6分     │編號十四│        │志共同前往│通訊器材  │          │
│    │            │        │        │購買，推由│          │          │
│    │            │        │        │甲○○冒刷│          │          │
├──┼──────┼────┼────┼─────┼─────┼─────┤
│二三│同上日      │同上    │丙○○  │甲○○    │30,000元  │威信運動器│
│    │14時3分     │        │        │          │運動服飾  │材公司（臺│
│    │            │        │        │          │          │北市復興北│
│    │            │        │        │          │          │路）      │
├──┼──────┼────┼────┼─────┼─────┼─────┤
│二四│93年4月4日  │附表一  │申欽火  │甲○○    │1,890元   │大列車服飾│
│    │17時21分    │編號十三│        │          │服飾      │店（臺北縣│
│    │            │        │        │          │          │中和市中和│
│    │            │        │        │          │          │路）      │
├──┼──────┼────┼────┼─────┼─────┼─────┤
│二五│93年4月5日  │附表一  │無      │甲○○    │30,000元  │富幫電器有│
│    │16時許      │編號十六│（所持偽│          │伴唱機（刷│限公司    │
│    │            │        │卡上持卡│          │卡時交易未│（臺北縣中│
│    │            │        │人姓名為│          │核准）    │和市○○路│
│    │            │        │丙○○）│          │          │）        │
├──┼──────┼────┼────┼─────┼─────┼─────┤
│二六│同上日      │同上    │無      │甲○○    │13,573元  │城企有限公│
│    │20時87分    │        │（所持偽│          │（刷卡時交│司（臺北市│
│    │            │        │卡上持卡│          │易未核准）│郭化南路二│
│    │            │        │人姓名為│          │          │段二八一號│
│    │            │        │丙○○）│          │          │一樓）    │
├──┼──────┼────┼────┼─────┼─────┼─────┤
│二七│94年4月6日  │附表一  │王立新  │被告三人共│11,000元  │仙仙茶行  │
│    │17時16分    │編號十八│        │同前往，推│茶葉      │（臺北縣中│
│    │            │        │        │由乙○○與│          │和市○○街│
│    │            │        │        │甲○○入店│          │四號）    │
│    │            │        │        │選購，並由│          │          │
│    │            │        │        │乙○○刷卡│          │          │
├──┼──────┼────┼────┼─────┼─────┼─────┤
│二八│94年4月12日 │附表一  │吳南輝  │甲○○    │1,500元   │味覺襌風  │
│    │18時3分     │編號十七│        │          │不詳      │（臺中市公│
│    │            │        │        │          │          │益路）    │
├──┼──────┼────┼────┼─────┼─────┼─────┤
│二九│同上日      │同上    │吳南輝  │甲○○    │2,221元   │新學友書店│
│    │20時55分    │        │        │          │          │大雅店（臺│
│    │            │        │        │          │          │中市○○路│
│    │            │        │        │          │          │）        │
└──┴──────┴────┴────┴─────┴─────┴─────┘
附表三：
┌──┬──────┬────┬────┬─────┬───────┐
│編號│行 為 時 間 │使用偽卡│偽簽姓名│詐得之金額│特約商店      │
│    │            │        │        │          │              │
├──┼──────┼────┼────┼─────┼───────┤
│ 一 │93年2月28日 │附表一  │不詳    │120,899元 │京華城股份有限│
│    │20時12分    │編號一  │        │（未遂）  │公司（臺北市八│
│    │            │        │        │          │德路四段）    │
├──┼──────┼────┼────┼─────┼───────┤
│ 二 │93年3月1日  │附表一  │不詳    │1,570元   │新學友書局（臺│
│    │18時29分    │編號二  │        │          │北縣蘆洲市集賢│
│    │            │        │        │          │路）          │
├──┼──────┼────┼────┼─────┼───────┤
│ 三 │93年3月5日  │附表一  │申欽火  │5,550元   │金品珠寶銀樓  │
│    │16時20分    │編號三  │        │          │（北縣新莊市中│
│    │            │        │        │          │港路）        │
├──┼──────┼────┼────┼─────┼───────┤
│ 四 │93年3月27日 │附表一  │不詳    │129,000元 │行快科技股份有│
│    │15時14分    │編號五  │        │（未遂）  │限公司（即行遍│
│    │            │        │        │          │天下泰林旗艦店│
│    │            │        │        │          │，臺北縣泰山鄉│
│    │            │        │        │          │泰林路）      │
├──┼──────┼────┼────┼─────┼───────┤
│ 五 │同上日      │附表一  │不詳    │31,700元  │同上          │
│    │16時41分    │編號五  │        │（未遂）  │              │
├──┼──────┼────┼────┼─────┼───────┤
│ 六 │同上日      │附表一  │不詳    │11,700元  │同上          │
│    │16時42分    │編號五  │        │（未遂）  │              │
├──┼──────┼────┼────┼─────┼───────┤
│ 七 │同上日      │附表一  │不詳    │4,400元   │同上          │
│    │16時43分    │編號五  │        │（未遂）  │              │
├──┼──────┼────┼────┼─────┼───────┤
│ 八 │同上日      │附表一  │不詳    │129,000元 │同上          │
│    │15時15分    │編號六  │        │（未遂）  │              │
├──┼──────┼────┼────┼─────┼───────┤
│ 九 │同上日      │附表一  │不詳    │60,000元  │同上          │
│    │15時17分    │編號六  │        │（未遂）  │              │
├──┼──────┼────┼────┼─────┼───────┤
│ 十 │同上日      │附表一  │不詳    │16,500元  │同上          │
│    │16時43分    │編號七  │        │（未遂）  │              │
├──┼──────┼────┼────┼─────┼───────┤
│十一│同上日      │附表一  │不詳    │60,000元  │同上          │
│    │15時16分    │編號八  │        │（未遂）  │              │
├──┼──────┼────┼────┼─────┼───────┤
│十二│同上        │附表一  │不詳    │31,700元  │同上          │
│    │16時53分    │編號九  │        │（未遂）  │              │
├──┼──────┼────┼────┼─────┼───────┤
│十三│同上日      │附表一  │不詳    │9,600元   │京華城股份有限│
│    │17時10分    │編號七  │        │（未遂）  │公司（臺北市慫│
│    │            │        │        │          │德路四段）    │
├──┼──────┼────┼────┼─────┼───────┤
│十四│同上日      │附表一  │不詳    │726元     │宏威圖書有限公│
│    │21時40分    │編號十  │        │（未遂）  │司（臺北市忠孝│
│    │            │        │        │          │東路四段）    │
├──┼──────┼────┼────┼─────┼───────┤
│十五│同上日      │附表一  │不詳    │17,816元  │京華城股份有限│
│    │20時13分    │編號十一│        │（未遂）  │公司（臺北市八│
│    │            │        │        │          │德路四段）    │
├──┼──────┼────┼────┼─────┼───────┤
│十六│93年3月28日 │附表一  │不詳    │5,700元   │黛富妮寢飾生活│
│    │            │編號九  │        │          │館（臺北縣泰山│
│    │            │        │        │          │鄉○○路）    │
├──┼──────┼────┼────┼─────┼───────┤
│十七│93年3月30日 │附表一  │不詳    │6,096元   │家樂福汐止店（│
│    │            │編號九  │        │          │臺北縣止鎮新臺│
│    │            │        │        │          │五路）        │
├──┼──────┼────┼────┼─────┼───────┤
│十八│同上日      │附表一  │李淑芳  │8,100元   │家樂福淡水店  │
│    │21時36分    │編號九  │（參本院│          │（臺北縣淡水鎮│
│    │            │        │卷第七十│          │民權路）      │
│    │            │        │五頁）  │          │              │
├──┼──────┼────┼────┼─────┼───────┤
│十九│93年4月1日  │附表一  │不詳    │5,522元   │屈臣氏農安分公│
│    │            │編號九  │        │          │司（臺北市雙城│
│    │            │        │        │          │街）          │
├──┼──────┼────┼────┼─────┼───────┤
│二十│同上日      │附表一  │不詳    │3,065元   │屈臣氏民捷分公│
│    │            │編號九  │        │          │司（臺北市民權│
│    │            │        │        │          │西路）        │
├──┼──────┼────┼────┼─────┼───────┤
│二一│同上日      │附表一  │黃建瑞（│3,708元   │屈臣氏陽明分公│
│    │20時45分    │編號九  │參本院卷│          │司（臺北縣板橋│
│    │            │        │第七十六│          │市○○路）    │
│    │            │        │頁）    │          │              │
├──┼──────┼────┼────┼─────┼───────┤
│二二│同上日      │附表一  │不詳    │1,350元   │屈臣氏擎天分公│
│    │            │編號九  │        │          │司（臺北縣板橋│
│    │            │        │        │          │市○○路）    │
├──┼──────┼────┼────┼─────┼───────┤
│二三│93年4月3日  │附表一  │不詳    │1,050元   │中油建國北路店│
│    │            │編號九  │        │          │（臺北市建國北│
│    │            │        │        │          │路三段）      │
├──┼──────┼────┼────┼─────┼───────┤
│二四│同上日      │同上    │不詳    │1,922元   │松青超市汐止店│
│    │            │        │        │          │（臺北縣汐止鎮│
│    │            │        │        │          │莊敬街）      │
├──┼──────┼────┼────┼─────┼───────┤
│二五│93年4月4日  │同上    │不詳    │2,795元   │家樂福板橋店（│
│    │            │        │        │          │臺北縣板橋市三│
│    │            │        │        │          │民路）        │
├──┼──────┼────┼────┼─────┼───────┤
│二六│93年4月5日  │附表一  │不詳    │8,800元   │天仁茶葉股份有│
│    │19時34分    │編號十五│        │          │限公司（臺北市│
│    │            │        │        │          │忠孝東路四段）│
├──┼──────┼────┼────┼─────┼───────┤
│二七│同上日      │同上    │本件為無│220元     │華納威秀（新竹│
│    │            │        │簽單交易│          │）            │
├──┼──────┼────┼────┼─────┼───────┤
│二八│同上日      │同上    │同上    │8,100元   │華納威秀（臺北│
│    │            │        │        │          │）            │
├──┼──────┼────┼────┼─────┼───────┤
│二九│同上日      │同上    │同上    │570元     │同上          │
├──┼──────┼────┼────┼─────┼───────┤
│三十│同上日      │同上    │同上    │265元     │同上          │
├──┼──────┼────┼────┼─────┼───────┤
│三一│同上日      │同上    │不詳    │400元     │叢林樂園（臺北│
│    │            │        │        │          │市○○路）    │
├──┼──────┼────┼────┼─────┼───────┤
│三二│同上日      │同上    │王豪（參│6,980元   │同喜國際公司  │
│    │20時43分    │        │本院卷第│          │（臺北市中山北│
│    │            │        │五十六頁│          │路）          │
│    │            │        │）      │          │              │
├──┼──────┼────┼────┼─────┼───────┤
│三三│同上日      │同上    │王豪（參│1,479元   │Ａ＆Ｄ大東一店│
│    │22時39分    │        │本院卷第│          │（臺北市○○路│
│    │            │        │七十三頁│          │）            │
│    │            │        │）      │          │              │
├──┼──────┼────┼────┼─────┼───────┤
│三四│93年4月6日  │附表一  │不詳    │32,900元  │全國電子股份有│
│    │15時49分    │編號十七│        │          │限公司（花蓮市│
│    │            │        │        │          │中華路三十號）│
├──┼──────┼────┼────┼─────┼───────┤
│三五│同上日      │附表一  │不詳    │2,872元   │永昌餐飲（新竹│
│    │3時56分     │編號十五│        │          │市○○路）    │
├──┼──────┼────┼────┼─────┼───────┤
│三六│同上日      │同上    │本件為無│530元     │華納威秀（新竹│
│    │            │        │簽單交易│          │）            │
├──┼──────┼────┼────┼─────┼───────┤
│三七│同上日      │同上    │王豪（參│826元     │松青超市（臺北│
│    │5時15分     │        │本院卷第│          │市○○路）    │
│    │            │        │六十九頁│          │              │
│    │            │        │）      │          │              │
├──┼──────┼────┼────┼─────┼───────┤
│三八│同上日      │附表一  │不詳    │1,953元   │漢登企業有限公│
│    │            │編號十七│        │          │司臺灣分公司（│
│    │            │        │        │          │花蓮市○○路）│
├──┼──────┼────┼────┼─────┼───────┤
│三九│同上日      │同上    │不詳    │972元     │曾記麻糬食品實│
│    │            │        │        │          │業有限公司（花│
│    │            │        │        │          │蓮市○○路）  │
├──┼──────┼────┼────┼─────┼───────┤
│四十│同上日      │同上    │不詳    │4,185元   │同上          │
├──┼──────┼────┼────┼─────┼───────┤
│四一│同上日      │同上    │不詳    │7,650元   │冠洪精品店（花│
│    │            │        │        │          │蓮市○○街）  │
├──┼──────┼────┼────┼─────┼───────┤
│四二│93年4月12日 │同上    │不詳    │802元     │美雅國際公司（│
│    │            │        │        │          │臺中市○○○街│
│    │            │        │        │          │）            │
├──┼──────┼────┼────┼─────┼───────┤
│四三│93年4月13日 │附表一  │本件為無│480元     │華納威秀（新竹│
│    │            │編號十五│簽單交易│          │）            │
└──┴──────┴────┴────┴─────┴───────┘
